臺灣基隆地方法院民事判決　　　　　　　　　　　　九十三年度基簡字第六三七號
　　原　　　告　　復華商業銀行股份有限公司
　　法定代理人　　乙○○
　　訴訟代理人　　戊○○
　　訴訟代理人　　甲○○
　　被　　　告　　丁○○
　　兼法定代理人　丙○○原名.
當事人間塗銷所有權登記事件，本院於九十三年十一月十七日言詞辯論終結，判決如
下：
    主        文
被告丙○○於民國九十三年六月二十八日就基隆市○○段第一四一三地號土地信義區
及其上建號四一五八建物 (門牌號碼：基隆市○○街二一四號三樓) 之不動產所為贈
與被告丁○○之債權行為及物權行為應予撤銷。
被告丁○○應將前項所示之不動產以贈與為原因於民國九十三年六月二十八日向基隆
市信義地政事務所辦理所有權移轉之登記予以塗銷。
訴訟費用新台幣貳仟貳佰貳拾元由被告負擔。
    事實及理由
一、原告主張被告丙○○於民國（下同）九十二年二月十三日向原告申請信用卡使用
    ，並約定按月繳款，被告丙○○因未依約繳款，原告依法訴追，並於九十三年六
    月二十五日聲請被告丙○○名下之不動產登記簿謄本以聲請假扣押時發現，被告
    丙○○所有之基隆市○○段第一四一三地號土地及其上建號四一五八建物（門牌
    號碼：基隆市○○街二一四號三樓）已於九十三年六月二十八日以母子贈與之名
    義，移轉登記於被告丁○○名下，爰依民法第二百四十四條第一項，請求撤銷被
    告間之贈與行為，並塗銷所有權移轉發記等語，並提出信用卡申請書、應收帳務
    明細、土地及建物登記簿謄本等為證。
二、被告丙○○則以：小孩已經長大，所以將房子移轉到他名下等語置辯。
三、判決理由：
(一)按債務人所為之無償行為，有害及債權者，債權人得聲請法院撤銷之。債務人所
    為之有償行為，於行為時明知有損害於債權人之權利者，以受益人於受益時亦知
    其情事者為限，債權人得聲請法院撤銷之。債務人之行為非以財產為標的，或僅
    有害於以給付特定物為標的之債權者，不適用前二項之規定。債權人依第一項或
    第二項之規定聲請法院撤銷時，得並聲請命受益人或轉得人回復原狀。但轉得人
    於轉得時不知有撤銷原因者，不在此限。民法第二百四十四條定有明文。
(二)本件原告主張之事實，業據原告提出前述證據為證，被告對有以母子贈與之名義
    為前述所不動產之所有權移轉行為，亦不爭執，原告之主張可信為真實，被告之
    前述不動產移轉行為有害於原告之債權，原告因此起訴請求撤銷為有理由，應予
    准許。
四、據上論結：本件原告之訴為有理由，依民事訴訟法第七十八條、第八十五條第一
    項前段，判決如主文。
中　　　華　　　民　　　國　　九十三　　年　　 十二 　　月　　　一　　　日
                                臺灣基隆地方法院民事庭
                                        法      官  蔡聰明
右為正本係照原本作成。
對於本件判決如有不服，應於收受送達後二十日內向本院提出上訴書狀，上訴於本院
合議庭，並按他造當事人之人數附具繕本。
中　　　華　　　民　　　國　　九十三　　年　　 十二 　　月　　　一　　　日
                                        法院書記官  王佩珠
